【裁判字號】    98,抗,735
【裁判日期】    980430
【裁判案由】    停止執行
【裁判全文】
臺灣高等法院民事裁定                   98年度抗字第735號
抗  告  人    乙○○
              甲○○
上列抗告人間停止執行事件，抗告人對於中華民國98年2月24日
臺灣士林地方法院98年度聲字第181號所為裁定各自提起抗告，
本院裁定如下：
    主  文
原裁定廢棄。
    理  由
一、抗告人乙○○於原法院聲請及抗告意旨略以：伊就原法院97
    年度簡上字第118號拆屋還地事件所為之和解筆錄提起再審
    之訴，現由原法院審理中。因抗告人甲○○已持該和解筆錄
    就拆除抗告人所有增建物及返還屋頂平台部分向原法院聲請
    強制執行，爰依強制執行法第18條規定聲請停止強制執行。
    惟原裁定未查明該增建物之位置及價值，逕定供擔保金額為
    新台幣（下同）55萬元，實有未當，為此提起抗告等語。
二、抗告人甲○○抗告意旨略以：伊依照上開和解筆錄已拆除最
    花錢、影響最大之前院大門部分，抗告人乙○○卻紋風未動
    ，且為達緩拆或免拆其所有之增建物，對上開和解筆錄提出
    再審阻卻強制執行，原裁定竟准予停止執行，即有違誤，為
    此提起抗告等語。
三、原裁定以：審酌抗告人乙○○既已對抗告人甲○○提起再審
    之訴，如不停止原法院97年度執字第61474號執行程序，嗣
    若其獲再審勝訴時，其所有財產恐將受有難以回復之損害，
    堪認有強制執行法第18條第2項所定停止執行之必要。核抗
    告人甲○○因停止執行拆除建物，致其無法使用土地可能所
    受之租金損害，按執行標的面積127.79平方公尺，土地申報
    地價每平方公尺2萬1200元，以法定利息10%按民事第二審辦
    案期限2年計算，抗告人甲○○因停止執行而延宕可能所受
    損失約為54萬1830元（計算式：21200×127.79×10%×2＝
    54183）。另參酌執行標的延後拆除可能遭受之投資損失等
    風險，認抗告人乙○○為抗告人甲○○因停止執行可能所受
    損害供擔保之金額應以55萬元為適當等語。
四、按訴訟上和解成立者，與確定判決有同一之效力，惟和解如
    有無效或得撤銷之原因，民事訴訟法採繼續審判制度而不以
    再審之訴為其救濟方法，此觀民事訴訟法第380條第2項規定
    自明，故對於不當和解，當事人僅得請求繼續審判，縱誤繕
    為再審，仍應依繼續審判之規定審理（最高法院96年度台抗
    字第777號裁定參照）。次按有回復原狀之聲請，或提起再
    審或異議之訴，或對於和解為繼續審判之請求，或提起宣告
    調解無效之訴，撤銷調解之訴，或對於許可強制執行之裁定
    提起抗告時，法院因必要情形，或依聲請定相當並確實之擔
    保，得為停止強制執行之裁定，強制執行法第18條第2項定
    有明文。故若當事人對於和解為繼續審判之請求，在其確定
    前，法院得因必要情形或依聲請定相當並確實之擔保，為停
    止強制執行之裁定。至當事人對於和解為繼續審判請求之訴
    訟實體上有無理由，則非法院於裁定停止強制執行時應予審
    酌之事項。
五、查抗告人乙○○前對原法院97年度簡上字第118號成立之訴
    訟上和解，提起再審之訴，揆諸前揭說明，應視為繼續審判
    之請求，且該訴訟迄未審結，有本院公務電話查詢紀錄表可
    稽。而乙○○依前開訴訟上和解所應拆除者為四樓頂樓之增
    建物，並返還屋頂平台予全體共有人。原裁定逕按土地申報
    地價估算相當於租金之損害，並據此酌定擔保金，容有未洽
    。抗告人乙○○據此指摘原裁定不當，求予廢棄，為有理由
    。至抗告人甲○○所指乙○○係為遂其緩拆或免拆增建物目
    的始提起再審之訴（即繼續審判之請求）云云，雖核與是否
    停止執行之審酌無涉，惟原裁定既有可議，且前開97年度簡
    上字第118號及聲請繼續審判之民事卷宗均留存原法院，並
    未檢送本院，復遍觀本件停止執行卷宗亦無該屋頂平台價值
    之相關事證而得以酌定擔保金，爰予廢棄，由原法院就近調
    閱相關資料。又影印之執行卷內附有每月1萬2000元租金之
    房屋租賃契約，其租賃標的是否為系爭建物，能否認定係因
    拖延執行獲益而作為擔保金之標準？應一併注意。
六、據上論結，本件抗告為有理由，依民事訴訟法第492條，裁
    定如主文。
中    華    民    國    98    年    4     月    30    日
                  民事第一庭
                      審判長 法  官 張耀彩
                             法  官 林金吾
                             法  官 盧彥如
正本係照原本作成。
不得再抗告。
中    華    民    國    98    年    5     月    1     日
                             書記官 鄭兆璋


司法院資訊處製作；財團法人民間司法改革基金會備份。
